臺灣高等法院臺中分院刑事判決　　　　 94年度上訴字第908號
上　訴　人　臺灣彰化地方法院檢察署檢察官
被　　　告　乙○○
　　　　　　　　　　　巷廿四號
上列上訴人因被告毒品危害防制條例案件，不服臺灣彰化地方法
院93年度訴字第1487號中華民國94年2月4日第一審判決（起訴案
號：臺灣彰化地方法院檢察署93年度毒偵字第3020號，併辦案號
：同署93年度毒偵字第4249號、第4622號），提起上訴，及移送
併案審理（同署94年度毒偵字第654號、第1604號），本院判決
如下：
    主  文
原判決撤銷。
乙○○連續施用第一級毒品，累犯，處有期徒刑拾月，扣案之海
洛因肆包（其中貳包合計驗餘淨重零點壹壹公克、壹包驗餘淨重
零點壹柒公克、壹包驗餘淨重零點貳零公克），沒收銷燬之；扣
案之注射針筒壹支、塑膠空袋貳個，均沒收。
    事  實
一、乙○○曾於民國（下同）九十一年間因竊盜案件，經臺灣花
    蓮地方法院以九十一年度易字第一七六號判決判處有期徒刑
    三月確定，甫於九十一年十月二日易科罰金執行完畢。又其
    前因施用毒品案件，經臺灣彰化地方法院分別以九十年度毒
    聲字第二五三四號、九十一年度毒聲字第二八三七號裁定移
    送觀察、勒戒後，均認無繼續施用毒品之傾向，由臺灣彰化
    地方法院檢察署檢察官分別於九十年七月二十日以九十年度
    毒偵字第二七九二號，及於九十二年二月十日以九十一年度
    毒偵字第二七九五號為不起訴處分確定。詎其仍不知悔改，
    於九十二年二月十日觀察勒戒執行完畢釋放後五年內，復基
    於施用第一級毒品海洛因之概括犯意，自九十三年六月十日
    起至九十四年二月二十八日止，在彰化縣員林鎮○○路與中
    山路口之某加油站廁所內、同鎮○○路上之某網路咖啡店內
    、同鎮員林火車站廁所內等處，或以將第一級毒品海洛因摻
    入香煙內，點火加以吸食，或以將第一級毒品海洛因摻水以
    注射針筒注射於手臂等方式，連續施用第一級毒品海洛因多
    次。嗣於九十三年八月二十五日十八時許，在彰化縣員林鎮
    ○○路○段七十一號前，為警盤查而查獲，並當場扣得其所
    有，供施用毒品犯罪所用之塑膠空袋二個；又於九十三年十
    一月五日十一時三十分許，在同鎮○○里○○路二七一號前
    ，為警查獲，並扣得其持有之第一級毒品海洛因二包（合計
    驗餘淨重０點一一公克）；復於九十三年十一月二十四日十
    三時許，在同鎮○○路二五六號前，為警查獲，並扣得第一
    級毒品海洛因一包（驗餘淨重０點一七公克）；另於九十四
    年一月二十六日零時四十分，在同鎮○○路七五號「合作網
    咖」店內為警查獲，並扣得其持有之第一級毒品海洛因一包
    （驗餘淨重０點二０公克），及其所有供施用毒品用之注射
    針筒一支；再於九十四年三月三日十五時五十分許，在同鎮
    ○○路，為警盤查，經驗尿而查獲。
二、案經彰化縣警察局員林分局報請臺灣彰化地方法院檢察署檢
    察官偵查起訴，暨同署檢察官移送併案審理。
    理  由
一、右揭九十三年十一月二十一日前被告施用毒品海洛因之事實
    ，業據上訴人即被告（以下簡稱被告）於警詢、偵查、原審
    審理中均供承不諱；右揭九十三年十一月二十二日起，至九
    十四年二月二十八日止被告施用毒品海洛因之事實，亦據被
    告於警詢時供承不諱，並有扣案之海洛因洛因四包（其中二
    包合計驗餘淨重０‧一一公克、一包驗餘淨重０‧一七公克
    、一包驗餘淨重０‧二０公克），及注射針筒一支、塑膠空
    袋二個足資佐證；且被告先後於九十三年八月二十五日、同
    年十一月五日、同年十一月二十四日、九十四年一月二十六
    日、同年三月三日為警查獲時所採取之尿液，經送請鑑驗結
    果，確均呈嗎啡陽性反應，有彰化縣警察局員林分局委託檢
    驗尿液代號與真實姓名對照認證單五紙及彰化縣衛生局九十
    三年九月六日煙檢字第九三二七八二號、同年十一月十五日
    煙檢字第九三三八六０號、同年十二月六日煙檢字第九三四
    一七六號、九十四年二月五日煙檢字第九四０五三九號及同
    年三月十四日煙檢字第九四０九六一號煙毒尿液檢驗成績書
    各一紙附卷可稽。而經扣案之白色粉末四包，送請鑑驗結果
    確均係毒品海洛因無訛（其中二包合計驗餘淨重０‧一一公
    克、一包驗餘淨重０‧一七公克、一包驗餘淨重０‧二０公
    克），此分別有法務部調查局九十三年十二月八日調科壹字
    第一四００一０九四０號、同年月二十日調科壹字第一四０
    ０一一００三及九十四年二月三日調科壹字第一四００一一
    二七九號鑑定通知書各一紙在卷足憑。又被告曾因施用毒品
    案件，經臺灣彰化地方法院二次裁定送觀察、勒戒後，均認
    無繼續施用毒品之傾向，由臺灣彰化地方法院檢察署檢察官
    分別於九十年七月二十日以九十年度毒偵字第二七九二號；
    及於九十二年二月十日以九十一年度毒偵字第二七九五號為
    不起訴處分確定等情，有不起訴處分書、臺灣彰化地方法院
    檢察署刑案資料查註紀錄表及臺灣高等法院被告前案紀錄表
    附卷可稽。綜上所述，被告之自白與事實相符，足堪採信，
    事證明確，其多次施用毒品海洛因之犯行堪以認定。
二、按海洛因係毒品危害防制條例第二條第二項第一款所定之第
    一級毒品，不得非法施用，核被告所為，係犯毒品危害防制
    條例第十條第一項之施用第一級毒品罪。其施用第一級毒品
    前後持有第一級毒品之低度行為，為施用第一級毒品之高度
    行為所吸收，不另論罪。又被告先後多次施用第一級毒品海
    洛因之行為，時間緊接，犯罪構成要件相同，顯係出於概括
    之犯意反覆為之，為連續犯，應依刑法第五十六條之規定以
    一罪論，並加重其刑。公訴人雖未就被告自九十三年十一月
    二十二日起，至九十四年二月二十八日止，在彰化縣員林鎮
    員林火車站廁所內等處，又連續施用第一級毒品海洛因多次
    之犯行起訴，惟因此部分與前開起訴經論罪科刑部分具有連
    續犯之裁判上一罪關係，為起訴效力所及，本院自應併予審
    理。原審法院因認被告罪證明確，而予論科，固屬有據。然
    原判決未及審酌被告自九十三年十一月二十二日起，至九十
    四年二月二十八日止，又連續施用第一級毒品海洛因多次之
    犯罪事實，究有未洽，檢察官上訴意旨執此指摘原判決不當
    ，即有理由，應由本院將原判決撤銷改判。爰審酌被告曾有
    施用毒品多次之不良素行，經觀察勒戒後，仍不知悔改警惕
    ，猶繼續施用毒品不輟，情節非輕，有失政府制定毒品危害
    防制條例之立法美意，本不宜寬貸，惟此乃自戕且容易成癮
    之行為，從另一角度觀察，應視同病人看待，及其犯後已坦
    承犯行，態度尚稱良好等一切情狀，量處如主文第二項所示
    之刑。扣案之海洛因四包（其中二包合計驗餘淨重０‧一一
    公克、一包驗餘淨重０‧一七公克、一包驗餘淨重０‧二０
    公克），依毒品危害防制條例第二條之規定，屬第一級毒品
    ，不問屬於犯人與否，應依毒品危害防制條例第十八條第一
    項前段之規定，宣告沒收銷燬之；扣案之注射針筒一支、塑
    膠空袋二個，係屬被告所有供犯施用第一級毒品所用之物，
    爰依刑法第三十八條第一項第二款之規定，均併予宣告沒收
    。
三、被告經合法傳喚，無正當之理由不到庭，爰不待其陳述，逕
    行判決。
據上論斷，應依刑事訴訟法第三百七十一條、第三百六十九條第
一項前段、第三百六十四條、第二百九十九條第一項前段，毒品
危害防制條例第十條第一項、第十八條第一項前段，刑法第十一
條前段、第五十六條、第四十七條、第三十八條第一項第二款，
判決如主文。
本案經檢察官甲○○到庭執行職務。
中　　華　　民　　國　　94　　年　　8 　　月　　4 　　日
               刑事第十庭　審判長法　官　林　照　明
                                 法　官　吳　重　政
                                 法　官　唐　光　義
上列正本證明與原本無異。
如不服本判決應於收受送達後十日內向本院提出上訴書狀，其未
敘述上訴之理由者並得於提起上訴後十日內向本院補提理由書（
均須按他造當事人之人數附繕本）。
                                 書記官　王　麗　珍
中　　華　　民　　國　　94　　年　　8 　　月　　11　　日
　　　　　　　　　　　　　　　　　　　　　　　　　　　Ｆ
